臺灣板橋地方法院民事裁定　九十一年度小上字第三一號
　　上　訴　人　甲○○
　　法定代理人　周寶國
右當事人間請求給付工程款事件，上訴人對於中華民國九十一年一月二十九日本院板
橋簡易庭九十年度板小字第九五○號第一審判決提起上訴，本院裁定如左：
    主      文
上訴駁回。
第二審訴訟費用新臺幣壹仟貳佰玖拾伍元由上訴人負擔。
    理      由
一、按對於小額程序第一審裁判之上訴，非以其違背法令為理由，不得為之，民事訴
    訟法第四百三十六條之二十四第二項定有明文。所謂判決違背法令係指判決不適
    用法規或適用不當者而言。且依同法第四百三十六條之二十五規定，上訴狀內應
    記載上訴理由，並表明原判決所違背之法令及其具體內容，以及依訴訟資料可認
    為原判決有違背法令之具體事實，上訴狀或理由書如未依此項方法表明者，即難
    認為已對小額訴訟第一審判決之違背法令有具體之指摘，又上訴理由如僅引用原
    審判決時之攻擊防禦方法作為上訴理由，應認為未對原審判決有何具體之指摘，
    不得謂已合法表明上訴理由，其上訴均難認為合法。
二、本件上訴人係對於小額訴訟之第一審判決提起上訴，核其上訴理由狀所載係指陳
    ：上訴人與被上訴人簽約時，被上訴人並未提出所有造型平面圖，僅作口頭承諾
    ，復虛報項目向上訴人報價，工程進行中，上訴人發現異狀，要求被上訴人改善
    ，被上訴人均置之不理等語，並請求履勘現場等語。
三、本件原審依審理之結果，以：被上訴人主張其於民國八十九年間承攬上訴人坐落
    臺北縣樹林市○○路三七三巷三弄五號六樓之一房屋之室內設計裝潢工程，約定
    工程款新臺幣（下同）五十六萬七千元，並已施工完竣，尚有工程尾款七萬四千
    九百元未收取，有兩造簽訂之室內設計工程承攬合約書一件在卷可稽，且為上訴
    人所不爭執，堪予認定，而本件合約書就裝潢之材料、方式、價格記載詳細明確
    ，並附有平面圖，上訴人於施工中如發現不符其需求或破壞景觀之情形，自應即
    時提出意見改正，尚難於完工後作為拒付尾款之理由，且上訴人主張之施工後牆
    壁漏水、屋內造型、傢俱施工粗略等情，固有照片十四幀為證，惟該照片無法顯
    示漏水、施工粗略之情事，上訴人抗辯尚難採信，自應給付被上訴人所欠之承攬
    報酬尾款；又兩造約定之遲延時應自繳款日翌日起按日加計工程總價款千分之一
    之滯納金即違約金，即每日五百六十元，顯然過高而未盡合理，爰依民法第二百
    五十二條之規定核減為年息百分之五，並酌減自起訴狀繕本送達翌日起算，故被
    上訴人之請求於此範圍內，洵屬有據，應予准許，逾此部分之請求，核屬無據，
    應予駁回等詞，因而為上訴人敗訴之判決。
四、按當事人主張有利於己之事實者，就其事實有舉證之責任，民事訴訟法第二百七
    十七條定有明文；又被告如自認原告主張權利發生之要件事實，而以其他抗辯事
    由拒絕自己之給付，則其他抗辯事由自屬有利於被告之事實，依前開規定，即應
    由主張拒絕給付抗辯事由之被告就該抗辯事由之存在負舉證責任。查上訴人固抗
    辯兩造簽約時被上訴人僅提供部分造型設計圖，其餘僅以文字代替，報價復較市
    價為高，且被上訴人造型未能達到上訴人之需求，仍堅持自己之理念不願更改，
    又造型嚴重破壞大樓外觀，導致住戶管理委員會通知要限時改善，遇下雨即漏水
    ，床頭櫃重複報價，化妝鏡有報價卻僅有一張小桌面而無鏡子，傢俱因施工粗略
    而破損等語，然查上訴人所稱被上訴人於訂約時報價較市面高等情，要僅屬其是
    否簽約之動機考量，尚不得單純以被上訴人報價較市價為高即拒絕給付承攬報酬
    ，又承攬人於簽訂承攬契約時是否提供全部造型設計圖或部分以文字代替，亦屬
    上訴人即定作人是否簽約之動機問題，上訴人於簽約時明知被上訴人僅提供部分
    造型設計圖，其餘以文字代替，仍與被上訴人簽訂承攬契約，事後即不得以被上
    訴人未於簽約時提供全部造型設計圖為由，拒絕給付承攬報酬。復查上訴人主張
    被上訴人施作之裝潢工作物造型未達到上訴人之需求，仍堅持自己理念不願更改
    、造型嚴重破壞大樓外觀，致住戶管理委員會通知限期改善，遇下雨即漏水等情
    ，固據其提出照片十四幀為證，惟該照片尚無法證明被上訴人施作之裝潢工作物
    有何未達上訴人需求之處，上訴人亦未舉證證明住戶管理委員會通知上訴人限期
    改善及下雨漏水之事實。另上訴人抗辯床頭櫃重複報價等語，經查被上訴人提出
    之八十九年七月十一日之工程估價單增加工程中確實列有主臥室床頭櫃一座一萬
    五千五百元一項，然查被上訴人提出八十九年九月三十日之工程估價單中並未重
    複列計主臥室床頭櫃，上訴人復未舉證證明床頭櫃確有重複報價之事實，自難認
    上訴人此部分之抗辯為可採。原判決基此為不利上訴人之認定，於法洵無違誤。
    上訴人上訴理由並未具體指出原審判決有如何違背法令情事，更未指明原審判決
    所違反之法令條項或其內容以及依訴訟資料有何判決違背法令之具體事實，參諸
    前開說明，自不得謂已合法表明上訴理由。至上訴人聲請本院指派相關公正單位
    前往上訴人家中實物勘查，係屬新攻擊防禦方法，依民事訴訟法第四百三十六條
    之二十八規定，當事人於小額事件之第二審程序，除因原法院違背法令致未能提
    出者外，不得提出新攻擊或防禦方法。上訴人既未具體指明原法院有何違背法令
    致其不能提出上開攻擊防禦方法之情事，依前開說明，本院自無從就上訴人未於
    原審提出之上開新攻擊防禦方法加以調查審理。從而，本件上訴顯難認為合法，
    應予駁回。
三、訴訟費用之負擔：經查本件上訴費用為一千一百二十五元，郵資為一百七十元，
    合計為一千二百九十五元，應由上訴人負擔，爰確定如主文第二項所示。
四、依民事訴訟法第四百三十六條之三十二第二項、第四百三十六條之十九條第一項
  　、第四百四十四條第一項前段、第九十五條、第七十八條，裁定如主文。
中　　　華　　　民　　　國　　九十一　　年　　　四　　　月　　　八　　　日
                                 臺灣板橋地方法院民事第一庭
~B審判長法  官　許瑞助
~B      法  官　黃信滿
~B      法　官　周舒雁
右為正本係照原本作成。
本裁定不得抗告。
中　　　華　　　民　　　國　　九十一　　年　　　四　　　月　　　八　　　日
~B　法院書記官　曹秋冬
